# 税费核算

提问人：liuguoan 时间：2022-11-25 20:49:52
陈版您好，A公司为拟上市公司，目前A公司制定的收入确认政策为产品发到客户处验收（验收时开票）确认收入。但是当地税务局要求企业在产品发出后（发货的时点并未开具发票）就缴纳增值税。请问若发货时点缴纳增值税应该如何进行账务处理？

回答人：chenyiwei
根据《增值税会计处理规定》（财会[2016]22号）：
按照增值税制度确认增值税纳税义务发生时点早于按照国家统一的会计制度确认收入或利得的时点的，应将应纳增值税额，借记“应收账款”科目，贷记“应交税费——应交增值税（销项税额）”或“应交税费——简易计税”科目，按照国家统一的会计制度确认收入或利得时，应按扣除增值税销项税额后的金额确认收入。